【裁判字號】    95,裁,1954
【裁判日期】    950828
【裁判案由】    退除給與
【裁判全文】
最  高  行  政  法  院  裁  定
                                     95年度裁字第01954號
聲  請  人  甲○○
上列聲請人因與相對人國防部間退除給與事件，對於中華民國95
年4月6日本院95年度裁字第663號裁定，聲請再審。本院裁定如
下：
    主  文
再審之聲請駁回。
再審訴訟費用由聲請人負擔。
    理  由
一、按當事人對於本院所為裁定聲請再審，必須原裁定具有行政
    訴訟法第283條準用同法第273條第1項所列各款情形之一者
    或第2項之規定，始得為之。本件聲請人提起本件再審聲請
    ，就其後列聲請意旨，無非依同法條第1項第1款、第13款規
    定聲請再審，而第273條第1項第1款規定：「適用法規顯有
    錯誤者」，係指原裁定所適用之法規與該案應適用之現行法
    規相違背或與解釋、判例有所牴觸者而言，至於法律上見解
    之歧異，聲請人對之縱有爭執，要難謂為適用法規顯有錯誤
    ，而據為聲請再審之理由。同條項第13款規定：「當事人發
    見未經斟酌之證物或得使用該證物者。但以如經斟酌可受較
    有利益之裁判者為限。」係指該證物在前訴訟程序事實審言
    詞辯論終結前已存在，因當事人不知有此證物或因故不能使
    用該證物，致未經斟酌，現始知悉或得使用之而言。
二、本件聲請人前因退除給與事件，提起行政訴訟，經本院89年
    度判字第2655號判決駁回其訴後，聲請人先後多次提起再審
    之訴及聲請再審，業經本院以其不合法定再審要件，分別判
    決、裁定駁回各在案。茲聲請人復對本院最近一次，即95年
    度裁字第663號裁定（下稱原裁定），以有行政訴訟法第273
    條第1項第1款、第13款之事由，聲請再審，其聲請意旨略以
    ：原裁定引用鈞院46年裁字第41號判例，以聲請人執同一原
    因事實聲請再審而駁回聲請，違背司法院釋字第213號解釋
    後段之意旨。又相對人向立法院承諾補發義務役年資二年，
    但聲請人迄未受通知及領得此一給與。另聲請人已於鈞院94
    年度裁字第784號裁定程序指明本院92年度裁字第1535號裁
    定適用法規顯有錯誤之具體情事，並非原裁定所指未具體表
    明再審理由，故原裁定有行政訴訟法第273條第1項第13款之
    再審事由。再者因相對人迄未給與應補發之義務役二年年資
    之退伍金，而銓敘部於民國95年2月14日以部退一字第09525
    89067號函同意相對人對聲請人作優惠存款補救，且聲請人
    亦將已領之退伍金存入銀行，相對人卻僅編列少許利息預算
    支應，未照顧低收入退伍軍人生活，故原裁定未予審究，亦
    有行政訴訟法第273條第1項第13款之再審事由等語。
三、經查，本院原裁定係以：聲請人以本院91年度判字第1568號
    判決有違反行政訴訟法第273條第1項第1款適用法規顯有錯
    誤之再審事由，提起再審之訴部分，既經聲請人於歷次訴訟
    程序中提出主張，而為本院不採，茲聲請人復以同一原因事
    實對於原裁定，聲請再審，自與本院46年裁字第41號判例意
    旨不符，本院94年度裁字第784號裁定予以駁回，難認有何
    適用法規顯有錯誤之處。次查，本件聲請意旨所提出之本院
    91年度判字第1568號判決有適用法規顯有錯誤情事，係已於
    前次聲請再審時提出而為本院94年度裁字第784號裁定所不
    採，則其又執同一原因事實以聲請再審，即與本院46年裁字
    第41號判例意旨不符。再查，聲請人上開聲請意旨，並未另
    具體指陳其所欲再審之本院94年度784號裁定有何合乎行政
    訴訟法第273條之具體再審情事，揆諸前開說明，其再審聲
    請，即難謂合法為由，裁定駁回聲請人再審之聲請，核其認
    事用法均無違誤，自無適用法規錯誤之情形。查聲請人一再
    以相同事由聲請再審，本院原裁定引用46年裁字第41號判例
    ，予以裁定駁回，依司法院釋字第154號解釋意旨，旨在遏
    止當事人之濫訴，無礙訴訟權之正當行使，與憲法並無牴觸
    ，亦無違司法院釋字第213號解釋意旨。另聲請人並未提出
    所謂發現未經斟酌之具體證物，供本院斟酌，其依同法條第
    1項第13款聲請再審亦無理由。聲請人其餘聲請意旨，無非
    主張本院89年度判字第2655號判決有何實體法上理由，與原
    裁定係依程序理由駁回聲請人再審之聲請無涉，本院自無論
    述之必要，併此敘明。綜上所述，本件聲請為無理由，應予
    駁回。聲請人對本院歷次裁判併提起再審之訴或聲請再審，
    已因本次再審聲請無理由，毋庸予以論述，併此敘明。
據上論結，本件再審聲請為無理由，爰依行政訴訟法第283條、
第278條第2項、第104條、民事訴訟法第95條、第78條裁定如主
文。
中    華    民    國    95    年    8     月    28    日
                  第六庭審判長法  官  張  登  科
                              法  官  葉  百  修
                              法  官  藍  獻  林
                              法  官  林  清  祥
                              法  官  鄭  小  康
以  上  正  本  證  明  與  原  本  無  異
中    華    民    國    95    年    8     月    29    日
                              書記官  徐  忠  信


司法院資訊處製作；財團法人民間司法改革基金會備份。
